# 求教陈斑斑，单体公司按照旧准则核算，合并时是否要考虑商誉

提问人：白白的云 时间：2012-02-14 20:06:24
单体公司A按照旧准则核算，如果在 2011 年度收购某不是同一控制下的公司B，假设收购价格 1200 万，公司B净资产 1000 万，评估价格 1100 万，单体公司按照权益法核算，按照 1000 万作为投资成本， 200 万作为股权投资差额，对于上一级的母公司对单体公司A进行合并时，由于母公司按照新准则核算，

回答人：chenyiwei
回复 白白的云 的帖子
A的上级母公司应根据 38 号准则应用指南的规定，将A和B的报表调整到新准则口径后纳入合并报表。此时，如果上述 1100 万是B的可辨认净资产于购买日的公允价值，则母公司合并报表层面将就B公司收购事项确认商誉 100 。在该母公司的合并报表层面，B的各项可辨认资产和负债应当以购买日公允价值为基础持续计算的金额列示。